臺灣新竹地方法院刑事判決
110年度易字第91號
公  訴  人  臺灣新竹地方檢察署檢察官
被      告  鍾建民



上列被告因毀損等案件，經檢察官提起公訴（109年度偵字第133
51號），被告於本院準備程序中，就被訴事實為有罪之陳述，經
本院告知被告簡式審判之旨，並聽取檢察官及被告之意見後，進
行簡式審判程序，並判決如下：
    主  文
乙○○犯恐嚇危害安全罪，共貳罪，各處拘役貳拾日，如易科罰金
，均以新臺幣壹仟元折算壹日。應執行拘役參拾伍日，如易科罰
金，以新臺幣壹仟元折算壹日。
    事實及理由
一、本案犯罪事實及證據，除證據部分應補充「被告於本院準備
    程序及審理中坦承犯行」外，餘均引用檢察官起訴書之記載
    （如附件）。
二、論罪科刑：
（一）核被告乙○○所為，均係犯刑法第305 條之恐嚇危害安全罪
      。被告所犯上開2次恐嚇危害安全罪間，犯意各別，行為
      互殊，應予分論併罰。
（二）爰以行為人責任為基礎，審酌被告為本案2次犯行，致告
      訴人甲○○心生畏懼，造成其生活及內心巨大陰影及壓力，
      被告所為實值非難，兼衡被告素行、高中畢業之智識程度
      、目前在工廠上班，月薪約新臺幣4萬元，已婚，與配偶
      、兩名未成年子女同住之家庭及經濟狀況，暨其犯罪之動
      機、目的、手段、情節，犯後於偵查中否認犯行，嗣於本
      院準備程序時終能坦承犯行，並已與告訴人達成和解等一
      切情狀，量處如主文所示之刑及其應執行之刑，並諭知易
      科罰金折算標準，以資懲儆。
三、不另為公訴不受理之諭知：公訴意旨認被告上開持自製裝有
    油漆之玻璃瓶，朝告訴人所居住之新竹縣○○鎮○○街00巷0弄0
    0號頂樓丟擲，玻璃碎片亦因而砸毀頂樓之牆面、地板、水
    龍頭、熱水器、玻璃門窗、圍牆等致令不堪使用，尚涉犯刑
    法第354 條之毀損罪嫌部分，業經告訴人於110 年3 月11日
    具狀撤回之告訴，此有撤回告訴狀1 份附卷可稽（本院卷第
    29頁），原應就此部分為公訴不受理之諭知，惟公訴意旨既
    認此部分與上揭恐嚇罪部分具有想像競合犯之裁判上一罪關
    係，本院爰不另為不受理之諭知，附此敘明。 　
四、據上論斷，應依刑事訴訟法第273條之1第1項、第299條第1
    項前段、第310條之2、第454條第2項，判決如主文。
本案經檢察官林鳳師提起公訴，檢察官劉得為到庭執行職務。
中　　華　　民　　國    109    年    4     月    6    日
                  刑事第三庭  法  官  黃怡文
以上正本證明與原本無異。
如不服本判決應於收受本判決後20日內向本院提出上訴書狀，上
訴書狀應敘述具體理由。上訴書狀未敘述上訴理由者，應於上訴
期間屆滿後20日內補提理由書狀於本院(均須按他造當事人之人
數附繕本 )「切勿逕送上級法院」。 
中　　華　　民　　國　　110 　年　　4 　　月　　7 　　日
                              書記官  謝沛真　　　　　　
附錄本案所犯法條：
中華民國刑法第305條
以加害生命、身體、自由、名譽、財產之事恐嚇他人，致生危害
於安全者，處2年以下有期徒刑、拘役或9千元以下罰金。
附件
臺灣新竹地方檢察署檢察官起訴書
                                    109年度偵字第13351號
　　被　　　告　乙○○　男　41歲（民國00年0月0日生）　　　　　　　　　　　　住新竹縣○○鎮○○路00號　　　　　　　　　　　     居新竹縣○○鎮○○街00巷0弄00號　　　　　　　　　    國民身分證統一編號：Z000000000號
上列被告因毀損等案件，業經偵查終結，認應該提起公訴，茲將
犯罪事實及證據並所犯法條分敘如下：
　　　　犯罪事實
一、乙○○與甲○○係同社區之對面鄰居，乙○○因故不滿甲○○，竟基
    於恐嚇、毀損之犯意，分別於民國 109 年7月24日22時46分
    許、109年8月6日凌晨3時13分許，自其所居住之頂樓跨越至
    隔壁空戶即新竹縣○○鎮○○街00巷0弄00號頂樓，持自製裝有
    油漆之玻璃瓶，朝甲○○所居住之新竹縣○○鎮○○街00巷0弄00
    號頂樓丟擲，以此方式製造巨大聲音且潑灑出之油漆令甲○○
    心生畏懼，危害其安全，而玻璃碎片亦因而砸毀頂樓之牆面
    、地板、水龍頭、熱水器、玻璃門窗、圍牆等致令不堪使用
    。 
二、案經甲○○訴請新竹縣政府警察局新埔分局報告偵辦。
　　　　　　證據並所犯法條
一、證據清單及待證事實
   (一)告訴人即證人甲○○於警詢、偵查中之證述：上開犯罪  
       事實。
   (二)新竹縣政府警察局109年9月10日竹縣警鑑字第 10900070
       47號函附鑑定書、新竹縣政府警察局現場勘查報告、現
       場照片、新竹縣政府警察局109年9月10日竹縣警鑑字第1
       090007137號函附鑑定書、新竹縣政府警察局現場勘查報
       告、現場照片：證明上開犯罪事實係被告持玻璃瓶丟擲
       之事實。
   (三)現場照片27幀：全部犯罪事實。
   (四)監視器翻拍影像6張；同上。
二、核被告乙○○所為，係犯刑法第305條恐嚇、第354條毀損罪嫌
    。被告以一行為同時觸犯恐嚇及毀損罪嫌，為想像競合犯，
    請依刑法第 55 條之規定從一重毀損罪處斷。被告兩次犯行
    ，犯意個別罪名互異，請予以分論併罰。
三、依刑事訴訟法第251條第1項提起公訴。
  　此　致
臺灣新竹地方法院
中　　華　　民　　國　 109　　年　　12　　月　　23　　日
　　　　　　　　　　　　　　　檢  察  官　　林鳳師
本件正本證明於原本無異
中　　華　　民　　國　 109　　年　  12    月    30    日
                              書  記  官    劉浩維
附錄本案所犯法條全文   
中華民國刑法第305條
以加害生命、身體、自由、名譽、財產之事恐嚇他人，致生危害
於安全者，處 2 年以下有期徒刑、拘役或 9 千元以下罰金。
中華民國刑法第354條
毀棄、損壞前二條以外之他人之物或致令不堪用，足以生損害於
公眾或他人者，處 2 年以下有期徒刑、拘役或 1 萬 5 千元以
下罰金。